# 可供出售金融资产的减值

提问人：mytruth 时间：2011-07-18 10:01:29
如果持有的可供出售金融资产为企业债券，那么当发生恶性通胀或者基准利率大幅上升时，此时债券市场发生了重大变化，所持有的企业债券的公允价值也发生了变化，这时需要提取减值准备吗？从准则中规定的资产减值的迹象里，并没有发现针对债务性工具减值的类似规定，但实际上持有的该类可供出售金融资产，确实是公允价值大幅下降。
如果是持有至到期投资，当发生恶性通胀或者基准利率大幅上升时，继续选择持有至到期出售，这时需要提取减值准备吗？

回答人：chenyiwei
1 、对于可供出售的债务性投资资产，如果由于市场利率大幅度上升等原因导致公允价值严重下跌，已经低于取得成本，并且预计在可预见的未来不会恢复的，应作为减值迹象计提减值准备。 2 、对于持有到期投资，如果其持有到期的意图没有发生变化，则市场利率上升导致的公允价值下跌如果并未导致未来到期时收回的本息低于目前的摊余成本，则无需计提减值准备。

提问人：mytruth 时间：2011-07-19 16:10:07
回复 chenyiwei 的帖子
请问陈版，可供出售的金融资产计提减值的时候，如何计算减值的金额呢？使用账面值和公允价值来比较的差额吗？

回答人：chenyiwei
一般是这样做的。